臺灣桃園地方法院刑事判決
110年度交易字第236號
公  訴  人  臺灣桃園地方檢察署檢察官
被      告  潘俊宏



指定辯護人  本院公設辯護人廖彥傑
上列被告因公共危險案件，經檢察官聲請以簡易判決處刑（110
年度偵字第3993號），本院認不宜以簡易判決處刑（110年度桃
交簡字第1229號），改依通常程序審理，被告於準備程序中就被
訴事實為有罪之陳述，經本院裁定進行簡式審判程序，並判決如
下：
    主  文
潘俊宏吐氣所含酒精濃度達每公升零點二五毫克以上而駕駛動力
交通工具，處有期徒刑拾壹月。
    事  實
一、潘俊宏於民國109年10月30日下午4時30分許起至同日下午4
    時35分之間，在桃園市○○區○○○街000號工地飲用2杯保力達
    藥酒，已因飲酒欠缺通常之注意力，無法安全駕駛動力交通
    工具之際，仍於同日下午4時40分許，騎乘車牌號碼000-000
    號普通重型機車上路。嗣於同日下午5時許，行經桃園市八
    德區介壽路2段685巷66弄路口時，為警攔查，於同日17時2
    分許，測試其吐氣酒精濃度測定值為每公升0.52毫克。
二、案經桃園市政府警察局八德分局報告臺灣桃園地方檢察署檢
    察官偵查後聲請以簡易判決處刑，經本院認為不宜以簡易判
    決處刑，改依通常程序審理。
    理  由
一、程序部分：
    被告潘俊宏所犯係死刑、無期徒刑或最輕本刑為3 年以上有
    期徒刑之罪或高等法院管轄第一審案件以外之罪，其於準備
    程序進行中，就被訴事實為有罪之陳述，經本院告知簡式審
    判程序之旨，並聽取檢察官及被告之意見後，爰依刑事訴訟
    法第273 條之1 第1 項之規定，裁定進行簡式審判程序。又
    本件之證據調查，依刑事訴訟法第273 條之2 規定，不受同
    法第159 條第1 項、第161 條之2 、第161 條之3、第163 
    條之1 及第164 條至第170 條規定之限制，合先敘明。
二、實體部分：
  ㈠認定被告犯罪所憑之證據及理由：
    上開犯罪事實，業據被告潘俊宏於警詢、偵訊、本院準備程
    序及審理時均坦承不諱，並有桃園市當事人酒精測定紀錄表
    、舉發違反道路交通管理事件通知單、汽車車籍查詢單各1 
    份附卷可稽（見偵卷第29至35頁），足認被告自白與事實相
    符，應堪採信。本案事證已臻明確，被告前揭犯行洵堪認定
    ，應依法論科。
  ㈡論罪科刑：
　⒈新舊法比較：
    按行為後法律有變更者，適用行為時之法律。但行為後之法
    律有利於行為人者，適用最有利於行為人之法律，刑法第2
    條第1項定有明文。查刑法第185條之3第1項之不能安全駕駛
    罪於被告行為後之111年1月28日經總統公布修正，並自同年
    月30日施行，修正前刑法第185條之3第1項第1款規定：「駕
    駛動力交通工具而有下列情形之一者，處2年以下有期徒刑
    ，得併科20萬元以下罰金：吐氣所含酒精濃度達每公升零點
    二五毫克或血液中酒精濃度達百分之零點零五以上」，修正
    後則規定：「駕駛動力交通工具而有下列情形之一者，處3
    年以下有期徒刑，得併科30萬元以下罰金：吐氣所含酒精濃
    度達每公升零點二五毫克或血液中酒精濃度達百分之零點零
    五以上」，經比較新舊法之結果，行為後之法律並未較有利
    於被告，是依刑法第2條第1項前段規定，本案應適用被告行
    為時即修正前之規定。
　⒉核被告所為，係犯修正前刑法第185 條之3 第1 項第1 款之
    駕駛動力交通工具，吐氣所含酒精濃度達每公升0.25毫克以
    上之罪。被告前於108年間因公共危險案件，經本院以108年
    度審交易字第454號判決判處有期徒刑8月確定，嗣於109年7
    月22日有期徒刑執行完畢，有臺灣高等法院被告前案紀錄表
    1 份及本院108年度審交易字第454號判決在卷可佐，其受徒
    刑之執行完畢，5年以內故意再犯本件有期徒刑以上之罪，
    為累犯，並參照司法院大法官會議釋字第775號解釋，本院
    考量被告前案即因公共危險罪而經法院宣告上開內容之有期
    徒刑，執行完畢未達1年又再犯本罪，且本罪之法定刑為2 
    年以下有期徒刑，得併科20萬元以下罰金，本案縱於加重最
    低本刑之處斷刑範圍內再依後述審酌事項量處具體之宣告刑
    ，並無罪刑不相當之情形，故本件依刑法第47條第1 項規定
    加重其刑。
　⒊參酌最高法院刑事大法庭110年度台上大字第5660號裁定意旨
    ，本案被告構成累犯之事實及應加重其刑之事項，已由檢察
    官主張並具體指出證明之方法（即本院108年度審交易字第4
    54號判決），並經本院踐行調查、辯論程序（見本院交易卷
    第308、310頁），本院自得作為論以累犯及是否加重其刑之
    裁判基礎；另基於精簡裁判之要求，本件判決主文無庸為累
    犯之諭知，均附此敘明。
　㈢審酌被告本案前已有6次服用酒類不能安全駕駛動力交通工具
    而駕駛之公共危險前科一節，有臺灣高等法院被告前案紀錄
    表1 份在卷可考，竟不知謹慎自持，於109年7月22日甫因服
    用酒類不能安全駕駛動力交通工具而駕駛之公共危險案件，
    有期徒刑執行完畢出監，竟於109年10月30日再犯本案，且
    吐氣酒精濃度已達每公升0.52毫克，足見被告漠視自身安全
    ，且酒後駕駛動力交通工具行為具有高度潛在危險性，極可
    能因此造成他人及其家庭健全性受到嚴重影響，終身無法獲
    得修復之巨大損害，所為實有不該；惟念及被告犯後坦承犯
    行，態度尚可，又本次幸未造成用路人之具體損害結果；兼
    衡以被告自陳國中畢業之教育程度、勉持之經濟狀況（見偵
    卷第13頁）等一切情狀，量處如主文所示之刑，以示懲儆。
  ㈣被告曾因同罪質之公共危險罪，經法院判處得易科罰金之有
    期徒刑8月確定，已如前述，被告本次復為依法應加重其刑
    之累犯，堪認實不宜再為6月以下有期徒刑、拘役、罰金或
    緩刑之宣告，檢察官就本案聲請以所科之刑以宣告緩刑、得
    易科罰金或得易服社會勞動之有期徒刑及拘役或罰金為限之
    簡易程序判決處刑，顯有不當，是本院認不宜以簡易判決處
    刑，爰依上開刑事訴訟法第452 條之規定，改依通常程序審
    判之，併予敘明。
三、據上論斷，應依刑事訴訟法第452 條、第273 條之1 第1 項
    、第299 條第1 項前段，刑法第2條第1項前段、第185 條之
    3 第1 項第1 款（修正前）、第47條第1 項，刑法施行法第
    1 條之1 第1 項，判決如主文。
本案經檢察官康惠龍聲請簡易判決處刑，檢察官施韋銘到庭執行
職務。
中    華    民    國  111     年     5    月    30    日
                  刑事第四庭  法  官  黃柏嘉
以上正本證明與原本無異。
如不服本判決應於收受判決後20日內向本院提出上訴書狀，並應
敘述具體理由。其未敘述上訴理由者，應於上訴期間屆滿後20日
內向本院補提理由書(均須按他造當事人之人數附繕本)「切勿逕
送上級法院」。 
　　　　　　　　　　　　　　　書記官　 李玉華
中　　華　　民　　國　　111 　年　　5 　　月　　31　　日
附錄本案論罪科刑法條全文：
修正前中華民國刑法第185之3條
駕駛動力交通工具而有下列情形之一者，處二年以下有期徒刑，
得併科二十萬元以下罰金：
一、吐氣所含酒精濃度達每公升零點二五毫克或血液中酒精濃度
    達百分之零點零五以上。
二、有前款以外之其他情事足認服用酒類或其他相類之物，致不
    能安全駕駛。
三、服用毒品、麻醉藥品或其他相類之物，致不能安全駕駛。
因而致人於死者，處三年以上十年以下有期徒刑；致重傷者，處
一年以上七年以下有期徒刑。
曾犯本條或陸海空軍刑法第五十四條之罪，經有罪判決確定或經
緩起訴處分確定，於五年內再犯第一項之罪因而致人於死者，處
無期徒刑或五年以上有期徒刑；致重傷者，處三年以上十年以下
有期徒刑。